【裁判字號】    98,訴,1582
【裁判日期】    990211
【裁判案由】    違反槍砲彈藥刀械管制條例
【裁判全文】
臺灣屏東地方法院刑事判決              98年度訴字第1582號
公  訴  人  臺灣屏東地方法院檢察署檢察官
被      告  乙○○
指定辯護人  本院公設辯護人甲○○
上列被告因違反槍砲彈藥刀械管制條例等案件，經檢察官提起公
訴（98年度偵字第8342號），本院判決如下：
    主  文
乙○○犯非法持有具殺傷力之槍枝罪，累犯，處有期徒刑參年貳
月，併科罰金新臺幣捌萬元，罰金如易服勞役，以新臺幣貳仟元
折算壹日。扣案由仿BERETTA 廠M9型半自動手槍製造之槍枝換裝
土造金屬槍管而成具殺傷力之改造手槍壹支（含彈匣壹個，槍枝
管制編號0000000000號），沒收之；又犯恐嚇危害安全罪，累犯
，處有期徒刑肆月，扣案由仿BERETTA 廠M9型半自動手槍製造之
槍枝換裝土造金屬槍管而成具殺傷力之改造手槍壹支（含彈匣壹
個，槍枝管制編號0000000000號）沒收之。應執行有期徒刑參年
肆月，併科罰金新臺幣捌萬元，罰金如易服勞役，以新臺幣貳仟
元折算壹日。扣案由仿BERETTA 廠M9型半自動手槍製造之槍枝換
裝土造金屬槍管而成具殺傷力之改造手槍壹支（含彈匣壹個，槍
枝管制編號0000000000號）沒收之。
    事  實
一、乙○○前於民國97年間，因贓物犯行，經本院以97年度簡字
    第708 號判決判處有期徒刑4 月確定；另因違反毒品危害防
    制條例案件，經本院以97年度簡字第607 號判處有期徒刑5
    月確定；上開2 罪經本院以97年度聲字第822 號裁定定其應
    執行有期徒刑8 月，於98年2 月28日縮刑期滿執行完畢。乙
    ○○因於98年8 月中旬間某日，整理屏東縣枋山鄉○○路13
    9 號居處天花板輕鋼架架之際，尋獲疑為同母異父之兄長陳
    文政（已於93年3 月13日死亡，曾居住上址）藏放遺留該處
    之由仿BERETTA 廠M9型半自動手槍製造之槍枝，換裝土造金
    屬槍管而成具殺傷力之改造手槍1 支（含彈匣1 個，槍枝管
    制編號0000000000號），及具有殺傷力之口徑9mm 制式子彈
    2 顆；詎明知未經主管機關許可，不得寄藏、持有可發射子
    彈具殺傷力之改造手槍及子彈，竟未經許可，於發現上開槍
    彈後，基於持有可發射子彈具有殺傷力改造手槍及子彈之犯
    意，將上開槍彈置於自己實力支配下，並續予藏放在上址天
    花板，而持有之。之後於98年11月10日上午9 時25分許前某
    時，乙○○取出上開槍彈放置在背包內攜帶外出，於98年11
    月10日上午9 時25分許，其騎乘機車行經屏東縣枋山鄉○○
    段第139 地號上黃志忠所有農舍前，適見溫士源、丙○○、
    黃志忠等人在該處聊天，便趨前向丙○○借款，因遭拒絕而
    心生不滿，遂基於恐嚇之犯意，自背包內取出上開改造槍彈
    ，朝空擊發子彈1 顆，以此加害生命之舉動恐嚇丙○○，使
    其心生畏懼，致生危害於安全。俟乙○○騎乘機車離去後，
    經隔鄰農民將拾獲之彈殼交付溫士源，溫士源、丙○○乃持
    往報案；嗣於同日上午11時40分，乙○○經警方策動投案，
    並主動交付上開改造手槍1 支（含彈匣1 個）及未經擊發之
    子彈1 顆，因而查獲。
二、案經屏東縣警察局枋寮分局報告臺灣屏東地方法院檢察署檢
    察官偵查起訴。
    理  由
壹、證據能力部分：
    按被告以外之人於審判外之陳述，雖不符刑事訴訟法第159
    條之1 至第159 條之4 之規定，而經當事人於審判程序同意
    作為證據，法院審酌該言詞陳述或書面陳述作成時之情況，
    認為適當者，亦得為證據。當事人、代理人或辯護人於法院
    調查時知有第159 條第1 項不得為證據之情形，而未於言詞
    辯論終結前聲明異議者，視為有前項之同意，同法第159 條
    之5 第1 項、第2 項定有明文。立法意旨在於傳聞證據未經
    當事人之反對詰問予以核實，原則上先予排除，惟若當事人
    已放棄反對詰問權，於審判程序中表明同意該等傳聞證據可
    作為證據，基於尊重當事人對傳聞證據之處分權，及證據資
    料愈豐富，愈有助於真實發見之理念，且強化言詞辯論主義
    ，使訴訟程序得以順暢進行，上開傳聞證據亦均具有證據能
    力。查本案據以認定被告犯罪事實存否之被告以外之人之言
    詞或書面陳述，被告、辯護人及檢察官或於本院審理時，均
    同意作為證據，或於本院言詞辯論終結前，均未聲明異議，
    而本院審酌該言詞陳述及書面陳述作成之情況，未見有何不
    適當之情形，故依前開規定，均得為證據。
貳、實體部分：
一、上開犯罪事實，業經被告乙○○於本院審理時坦白承認（參
    本卷第60頁、第62頁至第62頁背面），核與證人溫士源、丙
    ○○、黃志忠等人分別於警詢、偵查中證述情節相符（見警
    卷第10至12、14、16至17頁，偵卷第42至43頁），並有搜索
    扣押筆錄、扣押物品目錄表、現場照片等在卷可證（見警卷
    第18至21、30至40頁）。又扣案槍枝1 支、子彈1 顆、彈殼
    1 個等物，經送內政部警政署刑事警察局鑑定，結果認：上
    開槍枝係改造手槍（含彈匣1 個，槍枝管制編號0000000000
    號），由仿BERETTA 廠M9型半自動手槍製造之槍枝，換裝土
    造金屬槍管而成，擊發功能正常，可供擊發口徑9mm 制式子
    彈使用，具殺傷力；子彈1 顆，認係口徑9mm 制式子彈，彈
    底具撞擊痕跡，經試射，可擊發，具殺傷力；彈殼1 個，認
    係已擊發之口徑9mm 制式子彈，經與上開改造手槍試射之彈
    殼比對結果，其彈殼之撞針孔特徵紋痕相吻合，認係由同一
    槍枝所擊發等情，亦有卷附內政部警政署刑事警察局98年12
    月11日刑鑑字第0980159866號槍彈鑑定書可證（見偵卷第27
    至28頁）。是被告持有具殺傷力之改造槍枝、制式子彈，及
    恐嚇等犯行，均堪認定。
二、核被告乙○○所為，係犯槍砲彈藥刀械管制條例第8 條第4
    項之未經許可，持有具殺傷力之改造手槍罪；同條例第12條
    第4 項之未經許可，持有子彈罪；及刑法第305 條之恐嚇危
    害安全罪。被告以一持有行為，同時持有具殺傷力之改造手
    槍1 支、子彈2 顆，觸犯未經許可，持有具殺傷力之改造手
    槍；及未經許可，持有子彈等數罪，為想像競合犯，應依刑
    法第55條規定，從一重之未經許可，持有具殺傷力之改造手
    槍罪處斷。所犯未經許可，持有具殺傷力之改造手槍罪及恐
    嚇危害安全罪間，犯意各別，行為分殊，應分論併罰。又被
    告係於98年8 月中旬間某日，因98年8 月8 日風災過後需整
    理屏東縣枋山鄉○○路139 號居處，即已發現並持有上開槍
    彈乙節，業據被告陳明如前，檢察官雖未將被告自98年8 月
    中旬間某日起至98年10月底某日下午4 時許前，期間持有上
    開槍彈之行為，敘入犯罪事實，然此與起訴部分，分別具有
    繼續行為之實質上一罪關係及想像競合之裁判上一罪關係，
    為起訴效力所及，本院自應併予審理。被告前因贓物犯行，
    經本院以97年度簡字第708 號判決判處有期徒刑4 月確定；
    另因違反毒品危害防制條例案件，經本院以97年度簡字第60
    7 號判處有期徒刑5 月確定；上開2 罪經本院以97年度聲字
    第822 號裁定定其應執行有期徒刑8 月，於98年2 月28日縮
    刑期滿執行完畢，有臺灣高等法院被告前案紀錄表在卷可參
    ，其受有期徒刑執行完畢後，5 年以內故意再犯本件有期徒
    刑以上之各罪，為累犯，應依法分別加重其刑。爰審酌被告
    同時持有具殺傷力之改造槍支及子彈，危害社會治安，對於
    人民生命財產亦具有潛在之威脅，其以持槍擊發之舉遂行恐
    嚇犯行，恐嚇之情節、手段，均非屬輕微；惟考量其坦承各
    犯行，已見悔意，犯罪態度容屬良好，且持有槍彈數量尚少
    ，持有之原因、動機亦非惡劣，持有時間亦非甚長，恐嚇對
    象之丙○○於警詢中甚且以被告經濟狀況不佳為由，為其求
    處較輕之刑（見警卷第14頁）等一切情狀，分別量處如主文
    所示之刑，併就被告犯非法持有具殺傷力之槍枝罪之罰金刑
    部分，諭知易服勞役之折算標準。扣案由仿BERETTA 廠M9型
    半自動手槍製造之槍枝換裝土造金屬槍管而成具殺傷力之改
    造手槍1 支（含彈匣1 個，槍枝管制編號0000000000號），
    屬於槍砲彈藥刀械管制條例列管之違禁物，依刑法第38條第
    1 項第1 款規定，不問屬於犯人與否，應分別於各該相關犯
    罪之罪名項下均宣告沒收；另制式子彈2 顆，雖具殺傷力，
    然一經被告擊發、一經鑑定試射用罄，均不予沒收。未扣案
    之背包，雖據被告供陳於98年11月10日裝放槍彈所用，然與
    其持有槍彈及恐嚇取財等犯罪間，尚非有直接必然而不可或
    缺關係，爰不予宣告沒收。
據上論斷，應依刑事訴訟法第299 條第1 項前段，槍砲彈藥刀械
管制條例第8 條第4 項、第12條第4 項，刑法第11條前段、第30
5 條、第55條、第51條第5 款、第47條第1 項、第42條第3 項、
第38條第1 項第1 款，判決如主文。
本案經檢察官潘國威到庭執行職務。
中    華    民    國    99    年    2     月    11    日
                  刑事第三庭    審判長法  官  邱明弘
                                      法  官  陳怡先
                                      法  官  戴韻玲
以上正本證明與原本無異。
如不服本判決應於收受判決後10日內向本院提出上訴書狀，並應
敘述具體理由；其未敘述上訴理由者，應於上訴期間屆滿後20日
內向本院補提理由書（均須按他造當事人之人數附繕本）「切勿
逕送上級法院」。
中    華    民    國    99    年    2     月    11    日
                                      書記官  張語恬
所犯法條：
槍砲彈藥刀械管制條例第8 條第4 項
未經許可，持有、寄藏或意圖販賣而陳列第1 項所列槍枝者，處
3 年以上10年以下有期徒刑，併科新臺幣700 萬元以下罰金。
槍砲彈藥刀械管制條例第12條第4 項
未經許可，持有、寄藏或意圖販賣而陳列子彈者，處5 年以下有
期徒刑，併科新台幣300 萬元以下罰金。
刑法第305 條
以加害生命、身體、自由、名譽、財產之事，恐嚇他人致生危害
於安全者，處2 年以下有期徒刑、拘役或300 元以下罰金。

司法院資訊處製作；財團法人民間司法改革基金會備份。
